【裁判字號】    97,訴,646
【裁判日期】    970731
【裁判案由】    毒品危害防制條例
【裁判全文】
臺灣臺北地方法院刑事判決               97年度訴字第646號
公  訴  人  臺灣臺北地方法院檢察署檢察官
被      告  甲○○
上列被告因違反毒品危害防制條例案件，經檢察官提起公訴（97
年度毒偵字第1061號），經本院合議庭裁定改依簡式審判程序審
理，茲判決如下：
    主    文
甲○○施用第一級毒品，累犯，處有期徒刑拾月。
    事    實
一、甲○○曾有贓物、違反槍砲彈藥刀械管制條例及多次違反毒
    品危害防制條例等前科，其中(一)於民國九十一年間，因違反
    毒品危害防制條例案件，經本院以九十一年度毒聲字第一三
    八０號裁定送觀察、勒戒後，認其無繼續施用毒品傾向，經
    臺灣臺北地方法院檢察署檢察官於九十一年八月十六日以九
    十一年度毒偵字第一二九四號為不起訴處分確定；(二)九十二
    年間，因違反毒品危害防制條例案件，經本院以九十二年度
    毒聲字第二七七號裁定送觀察、勒戒後，認有繼續施用毒品
    之傾向，再經本院九十二年度毒聲字第一九一０號裁定令入
    戒治處所施以強制戒治，並於九十三年一月九日執行期滿出
    所；(三)九十二年間，因贓物案件，經臺灣高等法院以九十三
    年度上易字第二五九號刑事判決判處有期徒刑八月確定；(四)
    九十二年間，因違反槍砲彈藥刀械管制條例案件，經本院以
    九十二年度訴字第一九七七號刑事判決判處有期徒刑一年二
    月，併科罰金新臺幣十萬元，罰金如易服勞役，以銀元三百
    元折算一日確定；(五)於九十二年間，因違反毒品危害防制條
    例案件，經本院以九十二年度訴字第二一三０號刑事判決分
    別判處有期徒刑一年二月及有期徒刑六月，應執行有期徒刑
    一年六月確定；(六)九十四年間，因違反毒品危害防制條例案
    件，經臺灣板橋地方法院以九十四年度訴字第九七六號刑事
    判決判處有期徒刑七月確定在案。上開(三)、(四)、(五)所示數罪
    ，經本院以九十四年度聲字第六七八號刑事裁定應執行有期
    徒刑三年二月，嗣經臺灣板橋地方法院以九十六年度聲減字
    第一三七０號裁定減刑，並定其應執行刑為有期徒刑一年三
    月確定；上開(六)所示之罪所處之刑，亦經臺灣板橋地方法院
    以上開裁定減刑為有期徒刑三月十五日確定。上開(三)、(四)、
    (五)、(六)所示之數罪，並於九十六年九月二十六日縮刑期滿執
    行完畢在案。
二、詎甲○○仍不知戒除，又基於施用第一級毒品海洛因及第二
    級毒品安非他命之犯意，於九十六年二月十日晚上七時二十
    分許，在臺北市政府警察局文山第二分局內，經警對其採尿
    送驗時起回溯二十六小時內之某時許（然應扣除自同年月日
    下午五時許為警查獲時起至經警對其採尿送驗時止之該段期
    間），在其臺北市○○區○○路二五五號二樓租屋處內，以
    將第一級毒品海洛因及第二級毒品安非他命同時放入玻璃球
    吸食器內，燒烤使之霧化成煙之方式，施用第一級毒品海洛
    因及第二級毒品安非他命一次。嗣於九十六年二月十日下午
    五時許，在其上開租屋處內經警實施搜索查獲，經警對其採
    尿送驗後呈嗎啡及安非他命、甲基安非他命陽性反應，始知
    上情。
三、案經臺北市政府警察局文山第二分局報請臺灣臺北地方法院
    檢察署檢察官偵查起訴。
    理    由
一、訊據被告甲○○對於其有於上開時、地施用第一級毒品海洛
    因及第二級毒品安非他命之犯罪事實坦承不諱，且經將被告
    於上開時、地為警查獲後，經警對其所採得之尿液送交鑑驗
    結果，確呈嗎啡及安非他命、甲基安非他命陽性反應，此有
    臺北市政府警察局偵辦毒品案件尿液檢體委驗單、結文、臺
    灣尖端先進生技醫藥股份有限公司濫用藥物檢驗報告各一份
    在卷可稽。據此，足徵被告上開自白符實可採。
二、被告曾於九十一年間，因違反毒品危害防制條例案件，經本
    院以九十一年度毒聲字第一三八０號裁定送觀察、勒戒後，
    認其無繼續施用毒品傾向，經臺灣臺北地方法院檢察署檢察
    官於九十一年八月十六日以九十一年度毒偵字第一二九四號
    為不起訴處分確定；九十二年間，因違反毒品危害防制條例
    案件，經本院以九十二年度毒聲字第二七七號裁定送觀察、
    勒戒後，認有繼續施用毒品之傾向，再經本院九十二年度毒
    聲字第一九一０號裁定令入戒治處所施以強制戒治，並於九
    十三年一月九日執行期滿出所；九十二年間，因違反毒品危
    害防制條例案件，經本院以九十二年度訴字第二一三０號刑
    事判決分別判處有期徒刑一年二月及有期徒刑六月，應執行
    有期徒刑一年六月確定；九十四年間，因違反毒品危害防制
    條例案件，經臺灣板橋地方法院以九十四年度訴字第九七六
    號刑事判決判處有期徒刑七月確定在案，此有臺灣高等法院
    被告前案紀錄表一份在卷可按，被告在其上開違反毒品危害
    防制條例案件之觀察、勒戒及強制戒治執行完畢釋放後，五
    年以內再犯施用第一級毒品及第二級毒品之罪甚明。從而，
    本件事證明確，被告施用第一級毒品海洛因及第二級毒品安
    非他命之犯行，洵堪認定，應予依法論處。
三、核被告所為，係犯毒品危害防制條例第十條第一項、第二項
    之施用第一級毒品及第二級毒品罪。被告持有第一級毒品海
    洛因及第二級毒品安非他命進而施用，其持有第一級毒品海
    洛因及第二級毒品安非他命之低度行為，應分別為其施用第
    一級毒品海洛因及第二級毒品安非他命之高度行為所吸收，
    不另論罪。被告係以將第一級毒品海洛因及第二級毒品安非
    他命同時放入玻璃球吸食器內，燒烤使之霧化成煙之方式，
    施用第一級毒品海洛因及第二級毒品安非他命，其所犯上開
    二罪間，有以一行為觸犯數罪名之想像競合犯裁判上一罪關
    係，應依刑法第五十五條規定，從一重之施用第一級毒品罪
    處斷。公訴人認被告所犯上開二罪間，犯意個別，行為互異
    ，應予分論併罰，容有誤會，附此敘明。又被告曾有贓物、
    違反槍砲彈藥刀械管制條例及多次違反毒品危害防制條例等
    前科，其中於(一)九十二年間，因贓物案件，經臺灣高等法院
    以九十三年度上易字第二五九號刑事判決判處有期徒刑八月
    確定；(二)九十二年間，因違反槍砲彈藥刀械管制條例案件，
    經本院以九十二年度訴字第一九七七號刑事判決判處有期徒
    刑一年二月，併科罰金新臺幣十萬元，罰金如易服勞役，以
    銀元三百元折算一日確定；(三)九十二年間，因違反毒品危害
    防制條例案件，經本院以九十二年度訴字第二一三０號刑事
    判決分別判處有期徒刑一年二月及有期徒刑六月，應執行有
    期徒刑一年六月確定；(四)九十四年間，因違反毒品危害防制
    條例案件，經臺灣板橋地方法院以九十四年度訴字第九七六
    號刑事判決判處有期徒刑七月確定在案。上開(一)、(二)、(三)所
    示數罪，經本院以九十四年度聲字第六七八號刑事裁定應執
    行有期徒刑三年二月，嗣經臺灣板橋地方法院以九十六年度
    聲減字第一三七０號裁定減刑，並定其應執行刑為有期徒刑
    一年三月確定；上開(四)所示之罪所處之刑，亦經臺灣板橋地
    方法院以上開裁定減刑為有期徒刑三月十五日確定。上開數
    罪，並於九十六年九月二十六日縮刑期滿執行完畢在案，有
    上開臺灣高等法院被告前案紀錄表一份附卷足憑，其於上開
    有期徒刑執行完畢後，五年以內，故意再犯本件有期徒刑以
    上之罪，為累犯，應依刑法第四十七條第一項規定，加重其
    刑。爰審酌被告前因違反毒品危害防制條例之施用毒品案件
    ，先後經觀察、勒戒及強制戒治執行完畢後，仍不知戒除，
    又於上開時、地同時施用第一級毒品海洛因及第二級毒品安
    非他命、施用為自戕行為、所生危害及事後坦承犯行之態度
    等一切情狀，量處如主文所示之刑。
四、按被告所犯為死刑、無期徒刑、最輕本刑三年以上有期徒刑
    之罪或高等法院管轄第一審案件以外之罪，並經被告於準備
    程序就被訴事實為有罪之陳述，經告知簡式審判程序之旨，
    並聽取被告及檢察官之意見後，經本院合議庭依刑事訴訟法
    第二百七十三條之一規定，裁定由受命法官獨任進行簡式審
    判程序審理，併予敘明。
據上論斷，依刑事訴訟法第二百七十三條之一第一項、第二百九
十九條第一項前段，毒品危害防制條例第十條第一項、第二項，
刑法第十一條前段、第四十七條第一項、第五十五條，判決如主
文。
本案經檢察官林禎瑩到庭執行職務。
中    華    民    國    97    年    7     月    31    日
                        臺灣臺北地方法院刑事第十五庭
                            法  官  吳麗英
以上正本證明與原本無異
如不服本判決應於送達後10日內向本院提出上訴狀
                            書記官  田華仁
中    華    民    國    97    年    7     月    31    日
附錄本案論罪科刑法條：
毒品危害防制條例第十條：施用第一級毒品者，處六月以上五年
                        以下有期徒刑。
                        施用第二級毒品者，處三年以下有期
                        徒刑。


司法院資訊處製作；財團法人民間司法改革基金會備份。
